【裁判字號】    90,易,2165
【裁判日期】    901102
【裁判案由】    家庭暴力罪之傷害
【裁判全文】
臺灣桃園地方法院刑事判決                          九十年度易字第二一六五號
    公訴人  臺灣桃園地方法院檢察署檢察官
    被  告  乙○○
右列被告因家庭暴力之傷害案件，經檢察官提起公訴（九十年度偵字第一二一０三號
），本院判決如左：
    主  文
乙○○傷害人之身體，處拘役參拾日，如易科罰金以參佰元折算壹日。
    事  實
一、乙○○與甲○○間係夫妻關係，於民國（下同）九十年七月一日晚上七時許，乙
    ○○因不滿甲○○平常穿著過於暴露，竟將甲○○所有衣服拿至其等桃園縣新屋
    鄉清華村四鄰七四之一號住處前，欲點火燒燬之，嗣甲○○返回上開住處時發覺
    上情，雙方為此發生爭執，乙○○即基於普通傷害之犯意，動手毆打甲○○頭部
    乙拳，並與之發生拉扯，致甲○○站立不穩後跌倒在地，甲○○因之受有頭頂部
    撕裂傷、頸部多處抓傷疼腫及左肘臂部多處鈍挫傷等傷害。
二、案經甲○○訴由桃園縣警察局楊梅分局報請臺灣桃園地方法院檢察署檢察官偵查
    起訴。
    理  由
一、訊據被告乙○○固坦承於右揭時地因告訴人甲○○穿著問題與之發生爭執，並動
    手與之捉扯，致告訴人甲○○跌倒在地而受有傷害，惟矢口否認有動手毆打其頭
    部乙拳之犯行，辯稱：伊當時僅有與甲○○發生拉扯而已，並沒有動手毆打甲○
    ○的頭部云云。經查：被告右揭犯行業據告訴人甲○○迭次於警、偵訊中及本院
    審理時指訴明確，並有告訴人甲○○所提出診斷證明書乙紙，在卷可稽，足堪認
    定。又按告訴人甲○○於頭部受傷之部位，係在頭頂部乙處，此有上開診斷證明
    書乙紙可稽，且告訴人甲○○係於與被告發生拉扯時跌倒在地，致其頭部撞擊「
    地上」乙情，亦據證人即被告之父彭盛楷到院證述屬實，則告訴人甲○○若果確
    因跌倒致頭部撞擊到平坦的「地上」，且告訴人甲○○頭部並未因之撞擊他物時
    ，告訴人甲○○因之所受傷害之部位，應在「頭頂部」以外之部位，始為合理。
    惟茲告訴人甲○○所受上開頭部傷害之部位，竟係在「頭頂部」，顯與常情不符
    ，應係被告在告訴人甲○○跌倒前，另行動手毆打其頭部所致，至為顯然。至於
    證人彭盛楷雖於本院審理時證稱被告當時僅係與告訴人甲○○發生拉扯，並未有
    動手毆打告訴人甲○○云云，惟證人彭盛楷此部分證述之詞，不僅業據告訴人甲
    ○○於本院審理時堅決否認在卷，且證人彭盛楷乃被告之父，是證人彭盛楷上開
    證述之詞，顯有迴護被告之可能，自亦不足為有利被告認定之依據。被告所辯，
    顯係事後卸責之詞，不足採信。被告犯行已臻明確，應予依法論科。
二、核被告所為，係犯刑法第二百七十七條第一項之傷害罪。爰審酌被告因告訴人甲
    ○○穿著問題與之發生爭執，竟動手毆打告訴人甲○○，並與之拉扯，致告訴人
    甲○○跌倒在地，告訴人甲○○因之受有上述傷害之結果，已損及告訴人甲○○
    之權益及被告犯罪之後態度等一切情狀，量處如主文所示之刑，並諭知易科罰金
    之折算標準，以資儆懲。
據上論斷，應依刑事訴訟法第二百九十九條第一項前段，刑法第二百七十七條第一項
、第四十一條第一項前段，罰金罰鍰提高標準條例第一條前段、第二項，判決如主文
。
本案經檢察官蔡正雄到庭執行職務。
中      華      民      國      九十      年    十一    月     二     日
                          臺灣桃園地方法院刑事第四庭
                              法  官  林 晏 鵬
右正本證明與原本無異。
如不服本判決，應於判決送達後十日內向本院提出上訴狀( 應附繕本 )，上訴於
臺灣高等法院。
                              書記官  張 雅 慧
中        華        民        國   九十   年   十一   月    六    日
附錄法條：刑法第二百七十七條
刑法第二百七十七條
傷害人之身體或健康者，處三年以下有期徒刑，拘役或一千元以下罰金。
犯前項之罪，因而致人於死者，處無期徒或七年以上有期徒刑，致重傷者，處三年以
上、十年以下有期徒刑。


司法院資訊處製作；財團法人民間司法改革基金會備份。
